---
title: "LAB5"
author: "Мелихова И.С."
date: "31 03 2020"
output: html_document
---

## Аналитический пакет R. 

Задание:
С помощью «knitr» создать html-отчёт с короткими пояснениями к данным и с двумя
картами:
1. Карта-хороплет регионов РФ, входящих в состав Приволжского федерального округа,
построенная функцией spplot() по данным сборников “Регионы России” за
последний доступный год 16.
2. Такая же карта но со статистикой за 2010 год, построенная функцией ggplot().

Показатель: "кризисный индекс качества жизни".

```{r}
# Создание статических картограмм ==============================================

# загрузка пакетов
# library('R.utils')               # gunzip() для распаковки архивов 
library('sp')                    # функция spplot()
library('ggplot2')               # функция ggplot()
library('RColorBrewer')          # цветовые палитры
require('rgdal')                 # функция readOGR()
library('broom')                 # функция tidy()
require('dplyr')                 # функция join()
library('scales')                # функция pretty_breaks()
library('mapproj')               # проекции для карт
## установка и сборка пакета «gpclib»
## установить RTools (recommended) отсюда:
## http://cran.r-project.org/bin/windows/Rtools/
# install.packages('gpclib', type = 'source')
library('gpclib')
library('maptools')
# разрешить использовать полигональную геометрию, которая защищена лицензией 
gpclibPermit()

# распаковка данных (архив в ./data)
unzip('./data/gadm36_RUS_shp.zip', exdir = './data/RUS_adm_shp')

# прочитать данные уровней 0, 1
Regions0 <- readOGR("./data/RUS_adm_shp/gadm36_RUS_0.shp", stringsAsFactors = F)
Regions1 <- readOGR("./data/RUS_adm_shp/gadm36_RUS_1.shp", stringsAsFactors = F)
par(mfrow = c(1, 2))
par(oma = c(0, 0, 0, 0))
par(mar = c(0, 0, 1, 0))
plot(Regions0, main = 'adm0', asp = 1.8)
plot(Regions1, main = 'adm1', asp = 1.8)
par(mfrow = c(1, 1))

```

## Карта-хороплет для численности населения в регионах ПФО

```{r}
slotNames(Regions1)

# слот data
head(Regions1@data)
# head(Regions1@polygons)
colnames(Regions1@data)

# преобразуем кодировку
Encoding(Regions1@data$NL_NAME_1) <- 'UTF-8'
Regions1@data$NL_NAME_1[1:10]

# делаем фрейм с координатами для ggplot
Regions.points <- fortify(Regions1, region = 'NAME_1')
```

Оставляем только регионы ПФО и присоединяем показатель "Кризисный индекс качества жизни".

```{r}
reg.names.ПФО <- c('Bashkortostan','Kirov','Mariy-El','Mordovia','Nizhegorod',
                   'Orenburg','Penza','Perm','Samara','Saratov','Tatarstan','Udmurt', 
                   "Ul'yanovsk",'Chuvash')  
Regions.points <- Regions.points[Regions.points$id %in% reg.names.ПФО, ]
head(Regions.points)

df.pop <- read.csv2('./reg_CFO_ik.csv', stringsAsFactors = F)
Regions.points <- merge(Regions.points, df.pop, by = 'id')
Regions.points <- Regions.points[order(Regions.points$order), ]
```

##  График spplot

Карта-хороплет регионов РФ, входящих в состав Приволжского федерального округа,
построенная функцией spplot() по данным сборников “Регионы России” за
последний доступный год 16, показатель "Кризисный индекс качества жизни".

```{r}
# работаем с Regions1, добавляем статистику
Regions1@data <- merge(Regions1@data, df.pop, 
                       by.x = 'NAME_1', by.y = 'id', all.x = T)


  scale.parameter <- 0.6  # scaling paramter. less than 1 is zooming in, more than 1 zooming out. 
xshift <- -0.1  # Shift to right in map units. 
yshift <- 0.1  # Shift to left in map units. 
original.bbox <- Regions1@bbox  # Pass bbox of your Spatial* Object. 

# Just copy-paste the following
edges <- original.bbox
edges[1, ] <- (edges[1, ] - mean(edges[1, ])) * 
    scale.parameter + mean(edges[1, ]) + xshift
edges[2, ] <- (edges[2, ] - mean(edges[2, ])) * scale.parameter + 
    mean(edges[2, ]) + yshift


mypalette <- colorRampPalette(c('whitesmoke', 'blue'))
spplot(Regions1, 'kikzh.2016',
       col.regions = mypalette(20), # цветовая шкала
       main = 'Кризисный индекс качества жизни в 2016 г.',
       # (20 градаций)
       col = 'coral4', # цвет контурных линий
       par.settings = list(axis.line = list(col = NA)), # без осей
       xlim = edges[1, ], ylim = edges[2, ] 
)
# пример окончен, удаляем большой объект из памяти
rm(Regions1)
```

## График ggplot2

Статистика за 2010 год.

```{r}
gp <- ggplot() + 
  geom_polygon(data = Regions.points, 
               aes(long, lat, group = group, fill = kikzh.2010)) +
  geom_path(data = Regions.points, 
            aes(long, lat, group = group),
            color = 'coral4') +
  coord_map(projection = 'gilbert') +
  scale_fill_distiller(palette = 'OrRd',
                       direction = 1,
                       breaks = pretty_breaks(n = 5)) +
  labs(x = 'Долгота', y = 'Широта', 
       title = 'Кризисный индекс качества жизни в 2010 г.')
# выводим график
gp

```


